臺灣高等法院臺中分院刑事判決
110年度上訴字第1051號
上  訴  人  
即  被  告  林哲宏





選任辯護人  蕭博仁律師（法扶律師）
上列上訴人即被告因違反毒品危害防制條例案件，不服臺灣彰化
地方法院109年度訴字第745號，中華民國110年3月2日第一審判
決（起訴案號：臺灣彰化地方檢察署109年度偵字第2623、3018
號），提起上訴，本院判決如下：
    主  文
上訴駁回。
    犯罪事實
一、乙○○已知海洛因係毒品危害防制條例第2條第2項第1款所
    列管之第一級毒品，依法不得持有及販賣，竟分別為下列
    犯行：
  ㈠於民國108年3月20日3時26分許、同日3時54分許、同日6時48
    分許，當丙○○以其所持用之門號0000000000號行動電話撥打
    予乙○○所持用之門號0000000000號行動電話要求毒品交易，
    丙○○遂於同日7時7分許先前往乙○○位於彰化縣員林市員集路
    2段之住所催促乙○○，之後乙○○獨自前去永靖鄉附近與乙○○
    之毒品上手取得毒品，兩人再於同日7時55分許，相約在彰
    化縣○○鄉○○路0段000號義家超市附近見面，丙○○交付新臺幣
    （下同）1,000元予乙○○，乙○○則當場將海洛因1包交付予丙
    ○○。
  ㈡又於108年3月31日10時57分許，丙○○以其所持用之門號00000
    00000號行動電話撥打予乙○○所持用之門號0000000000號行
    動電話，通話後雙方於同日11時17分至30分許，在彰化縣永
    靖鄉永興路3段之永興游泳池附近見面，丙○○交付1,000元予
    乙○○，乙○○則當場將海洛因1包交付予丙○○。
二、案經彰化縣警察局移送臺灣彰化地方檢察署檢察官偵查起訴
    。
    理  由
一、證據能力之說明：
  ㈠按被告以外之人於審判外之陳述雖不符刑事訴訟法第159條之
    1至第159條之4等4條之規定，而經當事人於審判程序同意作
    為證據，法院審酌該言詞陳述或書面陳述作成時之情況，認
    為適當者，亦得為證據。當事人、代理人或辯護人於法院調
    查證據時，知有刑事訴訟法第159條第1項不得為證據之情形
    ，而未於言詞辯論終結前聲明異議者，視為有前項之同意，
    刑事訴訟法第159條之5定有明文。該條立法意旨在於傳聞證
    據未經當事人之反對詰問予以核實，原則上先予排除。惟若
    當事人已放棄反對詰問權，於審判程序中表明同意該等傳聞
    證據可作為證據；或於言詞辯論終結前未聲明異議，基於尊
    重當事人對傳聞證據之處分權，暨證據資料愈豐富，愈有助
    於真實發見之理念，且強化言詞辯論主義，使訴訟程序得以
    順暢進行，上開傳聞證據亦均具有證據能力。經查，本件以
    下所引用被告以外之人於審判外之言詞或書面陳述，業經於
    審理期日踐行調查證據程序，檢察官、被告乙○○及辯護人均
    已當庭表示無意見，且迄至言詞辯論終結前亦未聲明異議，
    本院審酌該等言詞或書面陳述之製作及取得，並無證據顯示
    有何違背程序規定而欠缺適當性之情事，認以之為證據應屬
    適當，自均有證據能力。
  ㈡按除法律另有規定外，實施刑事訴訟程序之公務員因違背法
    定程序取得之證據，其有無證據能力之認定，應審酌人權保
    障及公共利益之均衡維護，刑事訴訟法第158條之4定有明文
    。查本件以下所引用之非供述證據，經本院於審理中提示並
    告以要旨而為調查時，檢察官、被告及辯護人均未表示無證
    據能力，本院審酌該等證據作成及取得之程序均無違法之處
    ，依上開規定之反面解釋，亦應認均有證據能力。
  ㈢再按被告之自白，非出於強暴、脅迫、利誘、詐欺、疲勞訊
    問、違法羈押或其他不正之方法，且與事實相符者，得為證
    據，刑事訴訟法第156條第1項定有明文。本件被告所為之自
    白，並未提出其他可供證明被告究有如何之遭受「強暴、脅
    迫、利誘、詐欺、疲勞訊問、違法羈押或其他不正之方法」
    始為自白之證據，以供本院得以即時調查審認，被告所為之
    自白，堪認出於自由意志，得採為本件判決之基礎。
二、認定犯罪事實所憑之證據及認定之理由：
  ㈠訊據被告固坦承分別有於上開時間、地點與丙○○見面之情事
    ，惟矢口否認有何販賣第一級毒品之犯行。於偵查及原審準
    備程序中辯稱：我沒有提供海洛因給丙○○，譯文中的對話內
    容，第一次是丙○○欠我錢要拿來還我，第二次是丙○○介紹我
    去當臨時工等語；於原審及本院審理程序改辯稱：我這兩次
    丙○○見面確實是要拿藥給他，但是是幫他拿貨，沒有販賣，
    我只有幫他這兩次。原審最後陳述時另改稱，第1次是幫丙○
    ○取貨、第2次沒有幫他拿毒品，是丙○○要幫我介紹工作碰見
    面等語。經查：
  ⒈丙○○之毒癮甚大，其毒品來源除被告外，尚包含姚介卿（介
    兄，以陳盈臻所申辦之手機作為聯繫）、陳加政（為本案共
    同被告，已死亡，而經原審法院為不受理判決）、蔡秉宏及
    其他不詳之人，甚至亦曾數次撥打電話予謝上銘要求交易等
    情，業經丙○○自承無訛，並有共同被告陳加政於警詢、偵查
    中之證述為證，另有丙○○所持用之門號0000000000號、0000
    000000號行動電話之通訊監察譯文（原審卷第215至308頁）
    、通聯紀錄（原審卷第309至320頁）、臺灣彰化地方檢察署
    108年度偵字第8027號被告陳盈臻及姚介卿（介兄）販賣毒
    品案件之起訴書（原審卷第321至336頁，但非起訴販賣予丙
    ○○）、通訊監察書等件在卷可證。
  ⒉而丙○○確實於108年3月20日上午7時55分許在義家超市附近、
    於108年8月31日上午11時17分至30分間在永興游泳池附近與
    被告見面，並均向被告取得毒品等情，除丙○○證述明確外，
    另經被告亦自承：有與丙○○見面時等語。
  ⒊又丙○○確實於108年3月20日早上7時50分許，與被告以1000元
    之代價購買毒品之事實，除丙○○證述明確外，另有下列通訊
    譯文內容，清楚可知丙○○於108年3月20日凌晨時分，因毒癮
    發作，打電話給被告，向被告要毒品，被告表示其無法打通
    毒品上手的電話，丙○○即請被告繼續打，並立即打給另一毒
    品上手陳加政，並告知陳加政自己現在有錢，毒癮發作很難
    過，陳加政向丙○○表示不方便後，丙○○又立即打給被告，被
    告表示現在上手電話打不通，等早上7、8點再打。而丙○○等
    到早上快7點之6時48分許，立即打給被告，請被告打給毒品
    上手，並向被告確認交易金額為1,000元。嗣後丙○○即騎機
    車前往被告之住處等待被告，兩人各自騎車到被告毒品上手
    所居住之永靖及埔心鄉交界處附近，由被告獨自前去向毒品
    上手購得毒品後，於同日7時50分許與丙○○相約於永靖鄉之
    義家超市，兩人見面完成毒品交易之事實。故本件明確可見
    丙○○撥打電話確實是向被告要毒品，且談及要購買1,000元
    之毒品，而兩人一同出發前往被告之毒品上手住處之永靖鄉
    附近後，仍由被告一人獨自前去與毒品上手交易，足見被告
    有意要阻斷丙○○與被告上手之聯繫，而藉此得以從中牟利。
編號 通話時間    通話對象      通話內容 卷證出處  1 2019/03/2003:26:27 丙○○（0000-000-000） 乙○○（0000-000-000） B:還沒睡 A:你現在有法度嗎 B:叫不起來，我想一下，應該沒有，我給他挖看看 A:你看怎樣跟我鈴一下，我再打給你 B:要給我一點時間，我跟他挖看看【基地台：3G彰化縣○○鄉○○路000巷000號】 0000000000之0000000-0000000監察譯文編號14（原審卷第268頁）  2 2019/03/2003:34:07 丙○○ 陳加政（0000-000-000） B:恩 A:兄ㄟ，你睡了嗎 B:睡了 A:我去找你一下啦，你聽我說，我透早才有大條的(錢)，我現在有小條的，跟早上一樣，我快死了 B:不方便啦，我不在家 A:是喔，我真的有錢啦，跟早上一樣 B:太離譜了，現在在打電話 A:就是在那個(毒癮發作)阿，拜託一下啦，我這個電話新申請的，沒關係啦，好嗎【基地台：3G彰化縣○○鄉○○路000巷000號】 同上譯文編號15  3 2019/03/2003:54:21 丙○○ 乙○○ B:喂，還沒啦，不然你就等到8點啦，7點多啦，不然摳沒人，現在很難摳 A:恩 B:還有1個大尾流氓，聽說現在不好過 A:?? B:黑猴啦，聽說現在不好過，7點多啦，不會很久 A:好啦 B:這樣我不用找了，我瞇一下 A:我怕你叫不起來 B:會啦【基地台：3G彰化縣○○鄉○○路000巷000號】 同上譯文編號16  4 2019/03/2006:48:19 丙○○ 乙○○ B:喂 A:可已聯絡了，7點了 B:你欠我多少錢 A:你是說… B:我說你欠我多少錢 A:你現在說什麼我聽嘸 B:你豬頭喔 A:喔~~ B:你欠我錢，不用還我嗎 A:1000 B:1000喔，好ㄚ，你那麼有足夠嗎(錢有夠嗎) A:有啦 B:好 A:不然你多1、200 B:我這邊沒有 A:你媽媽回來了嗎 B:還沒 A:你現在先聯絡，我騎摩托車過去你家 B:我先問阿 A:你先聯絡啦 B:好ㄚ，沒關係，你要來就來 A:會連絡不到嗎 B:應該不會啦，總是說有可能 A:你先聯絡【基地台：3G彰化縣○○鄉○○路000巷000號】 同上譯文編號17  5 2019/03/2007:07:21 丙○○ 乙○○ B:喂，好啦 A:外面 B:好啦【基地台：3G彰化縣○○市○○路○段000號樓頂】 同上譯文編號18  6 2019/03/2007:50:52 丙○○ 乙○○ B:喂 A:你跑去哪 B:義家阿，門口ㄚ A:你在義家喔 B:對，義家旁邊3步而已【基地台：3G彰化縣○○鄉○○村○○路00號4樓頂】 同上譯文編號19 
  ⒋另從108年3月31日之通訊譯文可知，丙○○與被告確實相約於
    永靖之永興游泳池附近見面（原審卷第274頁，譯文編號30
    ）。並經證人丙○○證稱：本次有交易成功等語。而從丙○○當
    日電話基地台位置，可知丙○○乃當日上午快11點時，從丙○○
    之租屋處出發，當日約11時13分許經過員林市與永靖交界附
    近時，撥打4通電話予被告，然未經接通。於11時16分接通
    後，丙○○已抵達永靖，被告告知丙○○其人在永興游泳池附近
    ，丙○○隨即前往，可知丙○○與乙○○於11時17分許兩人尚未見
    面；然兩人見面後，丙○○即往大村租屋處方向行駛，於11時
    31分許即已達員林市中山路1段，嗣後並返回租屋處等情，
    有通聯紀錄及基地台位置可證（原審卷第317頁）。故兩人
    一碰頭隨即離開，足見被告身上已有足夠之海洛因得提供予
    丙○○。而被告自承其「朋友」是永靖、埔心人等語（原審卷
    第348頁），本件丙○○與被告相約之地點2次均在永靖等情，
    亦可佐證兩人見面之目的為毒品交易，而堪佐證證人丙○○所
    稱兩人見面為交易毒品等語可採。
  ⒌被告具有營利意圖：按以營利之意圖交付毒品，而收取對價
    之行為，觸犯販賣毒品罪；苟非基於營利之意圖，而以原價
    或低於原價有償轉讓毒品與他人，僅得以轉讓毒品罪論處；
    若無營利之意圖，僅基於幫助施用毒品者取得供施用毒品之
    目的，而出面代購，或共同合資購買並分攤價金及分受毒品
    ，則屬應否成立施用毒品罪或係幫助犯之範疇，三者行為互
    殊。又販賣海洛因係屬違法行為，非可公然為之，亦無公定
    價格，且容易分裝並增減份量，而每次買賣之價量，可能隨
    時依雙方關係深淺、資力、需求量及對行情認知、來源是否
    充裕、查緝是否嚴謹、購買者被查獲時供述購買對象之可能
    風險之評估等情形，而異其標準，非可一概而論，其販賣之
    利得，除被告坦承犯行或價量俱臻明確外，委難察得實情，
    惟販賣之人從價差或量差中牟利之方式雖異，其意圖營利之
    販賣行為則同一，加以我國對毒品海洛因販賣查緝甚嚴，販
    賣海洛因之刑度極重，販賣者應有利可圖，茍非意圖販賣營
    利，一般人豈會甘冒重刑而販賣海洛因。經查：
  ⑴本件被告乃基於營利之意思，提供丙○○毒品，可從丙○○與被
    告自108年2月至4月間之通訊內容，並檢視丙○○自107年12月
    31日遭監聽後與其他毒品上手陳加政、姚介卿、蔡秉宏等人
    之對話內容及順序，可知本件丙○○於108年1月時之毒品來源
    ，原本以姚介卿及陳加政為主，從108年2月6日起，便開始
    頻繁打給被告，其毒品來源變成以陳加政及被告為主，之後
    丙○○遭陳加政拒絕後，便多向被告購買。而丙○○毒癮甚大，
    為確保可以取得毒品，會同時打給多位毒品上手，並不斷催
    促見面交易，丙○○並知悉被告須另向朋友購買毒品後，才得
    轉售予丙○○，故丙○○常常打電話請被告去「找朋友」等情，
    有丙○○自2月8日起與被告通話內容簡略如下（丙○○與其他上
    手通話之內容及被告未接電話部分多審略，完整譯文內容詳
    原審卷第215至308頁）：
2月8日丙○○打給乙○○，乙○○表示他朋友沒空，丙○○隨即打給陳加政（原審卷第236頁，譯文編號95、98）。 2月9日丙○○打給陳加政表示要用酒換，陳加政表示這樣不好講話，丙○○遂打給乙○○（原審卷第237頁，譯文編號122至125）；丙○○之後打給謝上銘，問謝上銘可否只交易1,000元（譯文編號134）。 2月10日、11日、12日丙○○打給陳加政。 2月11日丙○○問乙○○找不找的到人，乙○○問丙○○有無現金（原審卷第239頁，譯文編號144）。 2月13日丙○○與乙○○相約見面（原審卷第241頁，譯文編號189）。 2月15日丙○○打給乙○○，乙○○沒接後，立刻打給陳加政，且從後面通訊監察譯文可知丙○○有向陳加政拿到毒品（原審卷第243、245頁，譯文編號222、223、251）。 （約2月16日後，丙○○聯絡所使用之手機從0000-000-000號改為0000-000-000號，故108年2月16日後至108年3月18日間無監聽到實質內容）。 3月20日本件起訴部分（原審卷第268頁）。 3月21日陳加政向丙○○表示他在別的地方後，丙○○隨即改打給乙○○（原審卷第269頁，譯文編號30至33）。 3月22日丙○○打給乙○○叫乙○○找朋友，30分鐘後乙○○便說好了（原審卷第269頁，譯文編號38至39）。 3月23日丙○○打給乙○○，叫乙○○找他朋友，乙○○表示說星期六才11點而已，丙○○則立刻打給陳加政，陳加政表明不願意後，丙○○就直接去找乙○○（原審卷第270頁，譯文編號52至54）。 3月24日丙○○先打給乙○○，叫乙○○去找朋友，之後打給姚介卿，與陳盈蓁約見面後（原審卷第270頁譯文編號56至60），即告知乙○○帶長頸鹿來（本案丙○○被訴轉讓部分）。 3月26日丙○○打給乙○○表示要去找乙○○（原審卷第271頁，譯文編號68）。 3月28日丙○○去找乙○○，並表示會先拿個錢（原審卷第273頁，譯文編號1）。 3月29日丙○○去找乙○○（原審卷第274頁，譯文編號17）。 3月30日丙○○打給乙○○，請乙○○找朋友，並向乙○○表示他現在很難過，請乙○○先去跟人家借1,000元（原審卷第274頁，譯文編號22）。 3月31日丙○○跟乙○○約在游泳池（本件起訴部分，原審卷第274頁，譯文編號30）。 4月1日 丙○○打給乙○○請乙○○找朋友，並表示沒有700，乙○○說丙○○並表示只能欠300（原審卷第275頁，譯文編號32）。 4月2日 丙○○向乙○○說跑去大ㄟ那裡，並說說真讚，精神百倍（原審卷第275頁，譯文編號36）。 4月4日、5日傳簡訊叫乙○○接電話（原審卷第278、279頁，譯文編號89、102）。 4月7日 丙○○打給乙○○抱怨乙○○不接電話，並且去找乙○○（原審卷第280頁，譯文編號113、114）。 4月9日 丙○○叫乙○○打給他朋友（原審卷第280頁，譯文編號121）。 4月11日丙○○叫乙○○去跟朋友要毒品，並說快受不了了（原審卷第284頁，譯文編號207）。 4月12日丙○○跟乙○○見面（原審卷第284頁，譯文編號210）。 4月13日丙○○叫乙○○跟朋友說（原審卷第284頁，譯文編號212、213）。 4月15日丙○○打給乙○○見面（原審卷第284頁，譯文編號216）。 4月16日乙○○均未接電話 4月17日、18日丙○○跟乙○○見面（原審卷第285頁，譯文編號240、243）。 
    從上開108年2月至4月監聽期間之通訊監察譯文，可知至少
    長達兩個月期間，丙○○無論從凌晨到深夜，均常不斷打電
    話催促被告去向朋友拿毒品，而被告與丙○○乃從108年2月6
    日後才開始密集聯繫，於此之前之108年1月間並無聯絡。參
    以被告與丙○○並非至親好友，其更自承並無積欠丙○○任何債
    務或人情，然被告卻願意為了丙○○不斷前去向「朋友」拿毒
    品，甚至凌晨3、4點正好睡時，仍能容忍丙○○電話不斷催促
    、騷擾、乃至賒帳，並甘冒被查緝法辦之危險而不斷前去找
    「朋友」拿毒品，苟若無利可圖，被告豈可能忍受？另從上
    開2個多月的通訊內容亦可知，丙○○須透過被告方得向被告
    的朋友取得毒品，故被告乃故意阻斷丙○○與被告毒品來源之
    聯繫可能，而藉此從中取得利益。證人丙○○於本院雖證稱其
    係請被告幫忙購買毒品等語，然其亦證實並不確知被告有無
    從中獲利，自無從據此認定被告確無圖利之犯意。
  ⑵況從兩人歷次的通聯內容中可知，丙○○經常賒帳，被告多次
    與丙○○談論毒品的錢，並經丙○○證述稱：我給他錢後，我跟
    他一起吃等語，可知被告替丙○○取得毒品以獲利或者賺取一
    點點施用毒品之量，足認被告確有藉販售海洛因獲得一定利
    益之情。此外，被告在同一時期之108年4月間，另有販賣第
    一級毒品犯行，經本院108年度上訴字第2731號判決判處應
    執行刑有期徒刑13年6月，嗣經最高法院109年度台上字第57
    55號上訴駁回確定；又於108年6、7月間，亦有販賣第一級
    毒品犯行，經本院109年度上訴字第2132號判決判處應執行
    刑有期徒刑16年，嗣經最高法院110年台上字3661號上訴駁
    回確定，故被告本另有販賣海洛因予多人，豈可能獨厚丙○○
    而免費替丙○○取得毒品。故上開證據均足認被告具有營利意
    圖。本案檢察官起訴被告乃基於幫助施用之犯意提供丙○○海
    洛因，此部分容有誤會，惟兩者基礎事實同一，並經原審及
    本院向被告為販賣第一級毒品之罪名告知，已保障被告之訴
    訟上權利，爰變更起訴法條。
  ㈡綜上所述，本件被告2次販賣第一級毒品之犯行均可認定，應
    依法論科。
三、論罪科刑：
  ㈠按行為後法律有變更者，適用行為時之法律。但行為後之法
    律有利於行為人者，適用最有利於行為人之法律。刑法第2
    條第1項定有明文。被告被告行為後，毒品危害防制條例已
    於109年1月15日修正公布，自109年7月15日施行，該條例第
    4條第1項販賣第一級毒品之法定刑，由修正前之「處死刑或
    無期徒刑；處無期徒刑者，得併科新臺幣2千萬元以下罰金
    」，提高為「處死刑或無期徒刑；處無期徒刑者，得併科新
    臺幣3千萬元以下罰金」，故經比較新舊法結果，修正後之
    法律規定並無較有利被告之情形，依刑法第2條第1項前段規
    定，應適用被告行為時即修正前毒品危害防制條例第4條第1
    項規定論處。
  ㈡按海洛因屬毒品危害防制條例第2條第2項第1款規定之第一級
    毒品，不得非法持有、販賣。核被告2次所為，均係犯修正
    前毒品危害防制條例第4條第1項之販賣第一級毒品罪。被告
    2次為供販賣而持有第一級毒品海洛因，其持有之低度行為
    ，應為販賣之高度行為所吸收，不另論罪。被告上揭2次販
    賣第一級毒品罪，犯意各別、行為互殊，應予分論併罰。
  ㈢被告前曾因施用毒品案件，經臺灣高雄地方法院以101年度審
    訴字第521號判決判處有期徒刑11月，再由臺灣高等法院高
    雄分院以101年度上訴字第742號判決上訴駁回確定，經入監
    執行，於103年5月14日縮刑期滿執行完畢，有臺灣高等法院
    被告前案紀錄在卷可稽。其於刑罰執行完畢5年以內，故意
    再犯本件有期徒刑以上之罪，依刑法第47條之規定，為累犯
    。而被告所犯之販賣第一級毒品罪，法定刑為死刑、無期徒
    刑部分，依法不得加重外，參酌司法院釋字第775號解釋意
    旨，衡酌被告於上述徒刑執行完畢後，又再犯本案之罪，可
    認其對刑罰反應力薄弱，兼衡被告前、後之犯罪情節均為與
    毒品相關之同質性犯罪，認本案依累犯規定對被告加重其刑
    ，並無其所受刑罰超過所應負擔罪責而致其人身自由因此遭
    受過苛之侵害情事，故被告本案之犯行，應依刑法第47條第
    1項之規定，就本刑為死刑、無期徒刑以外部分，加重其刑
    。
  ㈣再按刑法第59條所規定之酌量減輕其刑，係裁判上之減輕，
    必以犯罪之情狀顯可憫恕，認為科以最低度刑仍嫌過重者，
    始有其適用。如別有法定減輕之事由者，應優先適用法定減
    輕事由減輕其刑後，猶嫌過重時，方得為之（最高法院98年
    度台上字第6342號判決意旨參照）。其所謂「犯罪之情狀」
    ，與同法第57條規定科刑時應審酌之一切情狀，並非有截然
    不同之領域，於裁判上酌減其刑時，應就犯罪一切情狀（包
    括第57條所列舉之10款事項），予以全盤考量，審酌其犯罪
    有無可憫恕之事由（即有無特殊之原因與環境，在客觀上足
    以引起一般同情，以及宣告法定低度刑，是否猶嫌過重等等
    ），以為判斷。查被告所為販賣第一級毒品之犯行，雖均係
    無視國家對於杜絕毒品危害之禁令，行為固屬不當，應予非
    難，然考量被告本案販賣第一級毒品對象僅1人，且從通訊
    監察內容可知，被告每次均得前往向其上手購買毒品後，方
    得以轉售予丙○○，被告本身並無持有大量毒品，販賣所得的
    利潤，亦僅維持其自身吸毒所需，未因此獲有鉅額利潤，是
    被告所為販賣毒品之犯罪情節與惡性，較諸大量走私進口或
    利用幫派組織結構販賣毒品之毒販而言，尚有重大差異，對
    社會治安及國民健康之危害亦較輕。本院衡諸上情，認被告
    所為2次販賣第一級毒品犯行，倘科以法定最低刑度，仍嫌
    情輕法重，難謂符合罪刑相當性及比例原則，更無從與大毒
    梟之惡行有所區隔，是其上開販賣第一級毒品之犯罪情狀，
    在客觀上足以引起一般人之同情，情節尚堪憫恕，爰均依刑
    法第59條之規定減輕其刑。
  ㈤原審法院因認被告罪證明確，適用前揭論罪科刑法律規定，
    審酌被告正值壯年，明知毒品不僅殘害施用者自身健康，造
    成生命危險之生理成癮性及心理依賴性，仍販售毒品予他人
    而從中獲利，其雖矢口否認犯行，而從通訊譯文內容可知，
    本案檢察官雖僅起訴被告2次販賣毒品犯行，然實則被告一
    直與丙○○有密集之毒品往來，又另有販賣第一級毒品犯行，
    分別經判決應執行刑有期徒刑13年6月、16年。惟丙○○毒癮
    甚大，被告僅為丙○○其中之一的上手，且其本身並無持有大
    量毒品；兼衡被告國中肄業智識程度，與母親一起做手工，
    未婚等一切情況，各量處有期徒刑16年，並審酌其所犯2罪
    罪質相同，犯罪行為為同一期間所為，暨被告犯罪行為之不
    法與罪責程度、各罪所反應被告之人格特性與傾向、對被告
    施以矯正之必要性等裁量內部性界限，爰合併定其應執行刑
    為有期徒刑16年6月。另就沒收部分說明：⒈被告2次販賣第
    一級毒品所得為從事本件販毒犯行所得財物，且均全數由被
    告實際取得支配，雖均未扣案，仍均應依刑法第38條之1第1
    項前段、第3項規定沒收，於全部或一部不能沒收或不宜執
    行沒收時，追徵其價額。⒉被告所持用插用門號0000000000
    號SIM卡不詳廠牌之行動電話1支及SIM卡，係供被告為本案
    犯行使用，且均係被告所有，應依毒品危害防制條例第19條
    第1項規定宣告沒收，另依刑法第38條第4項規定，併予諭知
    於全部或一部不能沒收或不宜執行沒收時，追徵其價額。核
    其認事用法均無違誤，量刑亦屬從輕，並無過苛之虞，應予
    維持。被告上訴意旨否認犯行，並執前揭辯解，認其僅係幫
    丙○○買毒品，沒有圖利，只應成立幫助施用毒品罪，而指摘
    原判決不當，並無理由，應予駁回。
據上論斷，應依刑事訴訟法第368條，判決如主文。
本案經檢察官陳顗安提起公訴，檢察官甲○○到庭執行職務。
中　　華　　民　　國　　110 　年　　9 　　月　　1 　　日
            刑事第三庭  審判長法　官　邱  顯  祥
                              法　官　李  明  鴻
                              法　官　楊  欣  怡       
以上正本證明與原本無異。
如不服本判決應於收受送達後20日內向本院提出上訴書狀，其未
敘述上訴之理由者，並得於提起上訴後20日內向本院補提理由書
（均須按他造當事人之人數附繕本）「切勿逕送上級法院」。因
疫情而遲誤不變期間，得向法院聲請回復原狀。

                              書記官  陳  緯  宇
　　　　　　　　　　　　　　　 
中　　華　　民　　國　　110 　年　　9 　　月　　1 　　日